# 基建期的固定资产需不需要计提折旧？

提问人：caogaopan001 时间：2010-10-26 10:18:26
基建期的固定资产需不需要计提折旧？有什么文件啊?比如说电脑，如基建期不计提折旧，基建期2-3年，基建期完成之后可能汽车已经报废了，就不能转成资产了？这该怎么处理啊？

回答人：chenyiwei
固定资产计提折旧的条件是达到预定可使用状态，与企业所处的时期无关。

回答人：chenyiwei
回复 藤椅 caogaopan001 的帖子新准则下不存在“基建期内不能确认损益”的做法，是可以有利润表的。在老制度下，开办期内的折旧计入开办费，在开始生产经营的当期一次性计入损益。

回答人：chenyiwei
回复 地板 windy1978 的帖子除非该固定资产是直接用于建筑施工的机械等固定资产（即直接用于改变工程项目的实体状态的），否则不建议如此处理，还是建议把折旧计入费用。

回答人：chenyiwei
回复 9 楼 windy1978 的帖子“在工地上”和“直接用于改变在建工程的状态”还是两个概念。仅仅位置在工地上，不足以表明该项固定资产的折旧是为了使在建工程达到预定可使用状态所必要、合理的支出。

回答人：chenyiwei
回复 11 楼 windy1978 的帖子严格来说还是有区别的。实务中可根据重要性原则处理。